【裁判字號】    98,交易,3
【裁判日期】    980430
【裁判案由】    過失致死
【裁判全文】
臺灣新竹地方法院刑事判決               98年度交易字第3號
公  訴  人  臺灣新竹地方法院檢察署檢察官
被      告  甲○○
上列被告因過失致死案件，經檢察官提起公訴（97年度偵字第47
93號），本院依簡式審判程序判決如下：
    主  文
甲○○因過失致人於死，處有期徒刑壹年肆月。緩刑年。
    事  實
一、甲○○於民國97年1 月7 日上午，駕駛車牌號碼2L—8313號
    自用小客車，自新竹市青草湖出發沿光復路由新竹市往竹東
    方向行駛，於同日14時35分許，途經新竹市○○路○段16號
    前，其本應注意因患病足以影響安全駕駛者，不得開車，且
    車輛行駛時，駕駛人應注意車前狀況，並隨時採取必要之安
    全措施，且依當時天候晴、日間自然光線、路面乾燥、無障
    礙物、視距良好等情觀之，亦無不能注意之情事，竟疏未注
    意，明知其患有頸椎後縱韌帶骨化合併椎間盤突出之疾病，
    於87年7 月18日在馬偕醫院開刀治療，嗣又患有高質血脂症
    、焦慮狀態、惡性高血壓心臟病，伴有充血性心臟衰竭，於
    2 、3 年前起開始產生暈眩症狀，陸續有發作之情形，足以
    影響安全駕駛，且已因患病影響不得開車，而仍駕駛上開自
    小客車，乃撞及上址路旁行人丙○○，使丙○○身體遭該車
    輛撞擊後，身體彈起後墜地，因此受有全身多處骨折及頭胸
    部外傷併內出血之傷害。嗣經警據報到場處理，並前往甲○
    ○就診之醫院時，在未有偵查犯罪職權之機關或公務員查知
    甲○○為犯人前，其主動向員警自首其為車禍當事人，而願
    意接受裁判，並為警循線查悉上情。而丙○○經送衛生署新
    竹醫院急救，仍於同日16時41分許不治死亡。
二、案經新竹市警察局第二分局報請臺灣新竹地方法院檢察署檢
    察官相驗後自動檢舉偵查起訴。
    理  由
一、本件被告甲○○所犯過失致死罪，非死刑、無期徒刑、最輕
    本刑為三年以上有期徒刑之罪，被告於本院準備程序進行中
    ，就被訴事實為有罪之陳述，經本院認符合於刑事訴訟法第
    273 條之1 第1 項之規定，裁定進行簡式審判程序，合先敘
    明。
二、訊據被告甲○○對於上揭事實於歷次警詢、偵訊及本院審理
    時均坦承不諱，並為被害人之家屬乙○○、丁○○及黃國姬
    分別於警詢、偵訊及本院審理時指述在卷，且為證人羅慶鏡
    於警詢時證述明確，此外，復有新竹市警察局第二分局處理
    相驗案件初步調查報告暨報驗書1 份、道路交通事故現場圖
    1 份、道路交通事故調查報告表（一）及（二）各1 份、衛
    生署新竹醫院所開立之診斷證明書1 份、行照1 份、現場照
    片16幀、新竹市警察局第二分局於97年1 月29日以竹市警二
    分偵字第0970002225號函送之路口監視器翻拍照片6 幀、馬
    偕紀念醫院97年2 月18日馬院醫外字第0970000293號函及所
    檢附之病歷資料1 份、交通部公路總局97年3 月28日路監交
    字第0970012306號函1 份等在卷足稽。而被害人丙○○確係
    因本件車禍導致死亡，亦經臺灣新竹地方法院檢察署檢察官
    督同法醫相驗明確，並製有勘驗筆錄、相驗屍體證明書、驗
    斷書、相驗照片38幀、圖示1 張附卷可憑。次按，汽車駕駛
    人有患病影響安全駕駛，不得駕車；又汽車行駛時，駕駛人
    應注意車前狀況，並隨時採取必要之安全措施，此為道路交
    通安全規則第114 條第4 款、第94條第3 項分別定有明文。
    被告於上開時地駕車，應注意並能注意上開規定，竟不注意
    ，以致肇事，使被害人死亡，顯有過失。足見被害人丙○○
    因本件車禍死亡，與被告之過失行為間並有相當因果關係。
    從而，被告之自白核與事實相符而堪採信，本案事證明確，
    被告所為前開過失致死犯行洵堪認定，應予依法論科。
三、核被告甲○○所為，係犯刑法第276 條第1 項之過失致死罪
    。被告在犯罪後，在有偵查權限之警察機關尚未知悉犯人前
    ，主動向前來現場處理之警員承認為肇事人而接受裁判等情
    ，有新竹市○○○道路交通事故肇事人自首情形紀錄表1 份
    在卷足稽、應依刑法第62條前段之規定減輕其刑。爰審酌被
    告就本件車禍過失程度之輕重，犯罪之情節、手段、所生之
    危害嚴重、犯後坦承犯行，且已與被害人家屬達成和解，並
    已給付賠償金等情，有和解書及匯款申請書各1 份在卷足稽
    ，足認犯後態度尚稱良好等一切情狀，量處如主文所示之刑
    ，以示懲儆。
四、末查被告前未曾受有期徒刑以上刑之宣告，有前述臺灣新竹
    地方法院檢察署刑案資料查註紀錄表及臺灣高等法院被告前
    案紀錄表各1 份在卷可稽，可見其素行尚佳；又被告於歷次
    偵審時均坦承犯罪，且與被害人家屬達成民事和解，並已給
    付全部賠償金額等情，已如前述，本院認被告已有悔意，經
    此偵、審程序之教訓，當知警惕，應無再犯之虞，本院認其
    所受宣告之刑以暫不執行為適當，爰依刑法第74條第1 項第
    1 款規定諭知緩刑2 年，以勵自新。
據上論斷，應依刑事訴訟法第273 條之1 第1 項、第299 條第1
項前段，刑法第276 條第1 項、第62條前段、第74條第1 項第1
款，刑法施行法第1 條之1 第1 項、第2 項前段，判決如主文。
本案經檢察官陳玉華到庭執行職務。
中    華    民    國    98    年    4     月    30    日
                  交通法庭    法  官  楊惠芬
以上正本證明與原本無異。
如不服本判決應於收受本判決後10日內向本院提出上訴書狀，上
訴書狀應敘述具體理由。上訴書狀未敘述上訴理由者，應於上訴
期間屆滿後20日內補提理由書狀於本院 (均須按他造當事人之人
數附繕本 )「切勿逕送上級法院」。
中    華    民    國    98    年    4     月    30    日
                              書記官  張懿中
附錄本案論罪科刑法條全文：
刑法第276 條第1 項：
因過失致人於死者，處二年以下有期徒刑、拘役或二千元以下罰
金。


司法院資訊處製作；財團法人民間司法改革基金會備份。
